【裁判字號】    89,易,1096
【裁判日期】    890717
【裁判案由】    詐欺
【裁判全文】
臺灣臺南地方法院刑事判決                        八十九年度易字第一九六號
    公  訴  人  臺灣台南地方法院檢察署檢察官
    被      告  甲○○
右列被告因詐欺案件，經檢察官提起公訴 (八十八年度偵字第一二三五一號)，本院
判決如左：
    主  文
甲○○連續意圖為自己不法之所有，以詐術使人將本人之物交付，處拘役貳拾日。
    事  實
一、甲○○明知無付款能力，竟意圖為自己不法所有，基於概括犯意，自民國（下同
    ）八十七年十一月間某日起，至八十八年十二月間某日止，連續至臺南縣南化鄉
    玉山村玉山五五之三號乙○○所經營「再傳加油站」，佯稱剛買新車沒錢加油，
    請乙○○允其賒欠，俟取得運費後再行償還等語，使乙○○信其所言，誤以為甲
    ○○所加柴油既均係用以從事貨運工作，必能獲取運費，得以償還油款，而允其
    所請，供其賒欠油款共新臺幣（下同）六萬八千三百元。惟甲○○賒欠油款後，
    竟避不見面，乙○○至此始知受騙。
二、案經被害人乙○○訴由臺南縣警察局玉井分局報請台灣台南地方法院檢察署檢察
    官偵查起訴。
    理  由
一、訊據被告甲○○對於右揭加油欠款事實供承不諱，然辯稱伊因貨車老舊須修理，
    且運費成本提高，根本虧損，始無法支付油錢云云。惟查，被告甲○○既願連續
    加油，並欠下油款高達六萬餘元，顯示其貨運生意不差，扣除成本外，應有所得
    。縱有營運效果不佳情形，其運貨收入亦無低於貨車油款之可能。否則貨運營業
    收入，果已不敷支付其貨車加油款，衡諸經驗法則，應無繼續加油做賠本生意之
    理。即被告甲○○於本院審理中亦供承其運貨所賺取之運費收入，係用來支付互
    助會款、生活費、其他欠款等（見本院八十九年六月十二日訊問筆錄）。依此觀
    之，則被告自始即係以詐術，向被害人乙○○騙取加油，被告其本人確無支付油
    款之意思甚明。被告所辯，無非卸責之詞，不足採信。被告甲○○詐欺犯行，事
    證明明確，堪以認定。
二、核被告甲○○所為，係犯刑法第三百三十九條第一項之詐欺取罪名。又被告其先
    後多次詐欺取財犯行，時間緊接，罪名與構成要件相同，顯係基於概括犯意而為
    ，應依連續犯規定論以一罪，並加重其刑。爰審酌被告詐欺金額、犯後迄今未與
    被害人和解償還欠款，及被告犯罪之動機、目的，犯罪所用之手段、品行、智識
    程度、所生危害，暨犯罪後態度等一切情狀，量處如主文所示之刑，以資懲儆。
據上論斷，應依刑事訴訟法第二百九十九條第一項前段，刑法第五十六條、第三百三
十九條第一項，罰金罰鍰提高標準條例第一條前段，判決如主文。
本案經檢察官王誠到庭執行職務。
中      華      民      國      八十九      年      七    月    十七    日
                                  臺灣臺南地方法院刑事第三庭
          法  官  董武全
右正本證明與原本無異。
如不服本判決，應於判決送達後十日內，向本院提出上訴狀。
                                          書記官  黃弘儀
中      華      民      國      八十九      年      七    月    十七    日
附錄本件論罪科刑法條全文：
刑法第三百三十九條第一項
意圖為自己或第三人不法之所有，以詐術使人將本人或第三人之物交付者，處五年以
下有期徒刑、拘役或科或併科一千元以下罰金。


司法院資訊處製作；財團法人民間司法改革基金會備份。
